Archief Federatie van Nederlandse Journalisten
Internationaal Instituut voor Sociale Geschiedenis
- FEDERATIE VAN NEDERLANDSE JOURNALISTEN
  - VAKOPLEIDING
    - PERSINSTITUTEN EN OPLEIDINGEN
      - Nederland
        - Stukken betreffende het Instituut voor Perswetenschap aan de Universiteit van Amsterdam. 1948-1968., 853-859; 7 mappen
          - Algemene correspondentie. 1948-1964., 857
          - Begroting, opleiding te Groningen en adviescommissie inzake de cursus voor journalisten. 1949-1965., 858
          - Journalisten-cursus van het Seminarium voor strafrecht en strafrechtspleging. 1964-1965., 859
        - Stukken betreffende het Katholiek Instituut voor de Journalistiek te Nijmegen. 1948-1967., 860; 1 map
        - Stukken betreffende diverse schriftelijke cursussen. 1948-1952., 861; 1 omslag
        - Stukken betreffende de medewerking van de FNJ aan een werkweek van leerlingen van het Rijnlands Lyceum te Oegstgeest. 1965., 862; 1 omslag
        - Documentatie betreffende de vakopleiding van journalisten. 1953-1965., 863; 1 omslag
      - Buitenland
        - Stukken betreffende studiebeurzen voor Nederlandse journalisten in het buitenland. 1947-1966., 864; 1 map
        - Stukken betreffende het Internationaal Pers Instituut te Zürich, met een verslag van het internationaal congres van universitaire docenten in de perswetenschap in mei 1959 te Amsterdam. 1948-1967., 865; 1 map
        - Stukken betreffende de UNESCO-conferentie inzake de vakopleiding, gehouden in april 1956 te Parijs. 1955-1958., 866; 1 omslag
        - Stukken betreffende het "Seminar News-Personnel" van de VN, gehouden in 1956 te Genéve. 1956., 867; 1 omslag
        - Stukken betreffende het Centre International d'Enseignement Supèrieur du Journalisme te Straatsburg. 1958-1967., 868; 1 map
    - PERSBIBLIOTHEEK
      - Stukken betreffende de Stichting Nederlandse Persbibliotheek te Amsterdam. 1948-1966., 869-871; 3 mappen; N.B. De FNJ was mede-oprichter van deze stichting en vertegenwoordigd in het curatorium.
        - Statuten, notulen van het curatorium en jaarverslagen. 1948-1963., 869
        - Algemene correspondentie en financiële stukken. 1948-1963., 870
        - Notulen van het curatorium, jaarverslagen, algemene correspondentie en financiële stukken. 1964-1966., 871
  - SECTIE FREE-LANCE JOURNALISTEN, N.B.Zie ook de inv.no.'s 71-74.
    - Notulen en agenda's van vergaderingen van het bestuur, met bijlagen. 1952-1966., 872; 1 map
    - Ingekomen stukken en kopieën van uitgaande stukken van de secretaris, deels in alfabetische volgorde. 1951-1962., 873-879; 7 mappen
      - 1951-1956., 873
      - 1951-1956, A-N., 874
      - 1951-1956, O-Z., 875
      - 1956-1957., 876
      - 1957-1960., 877
      - 1960-1962, A-L., 878
      - 1960-1962, M-Z., 879
    - Correspondentie van de secretaris met de FNJ. 1951-1960., 880; 1 map
    - Correspondentie van de secretaris met bestuursleden van de sectie. 1955-1957., 881; 1 map
    - Correspondentie betreffende het aftreden van J.Reeskamp als bestuurslid van de sectie. 1967. l map., 882
    - Ledenlijsten. 1951-1961., 883; 1 map
    - Correspondentie van de secretaris met de FNJ betreffende het ledenbestand van de sectie. 1952-1957., 884; 1 map
    - Ledenmutatieformulieren, geordend in alfabetische volgorde. 1952-1954, 1962-1963., 885-887; 3 mappen
      - 1952-1954, A-L., 885
      - 1952-1954, M-Z., 886
      - 1962-1963., 887
    - Stukken betreffende het zakboekje, uitgegeven door de sectie. 1959, 1961-1963., 888-889; 2 mappen
    - Correspondentie van de penningmeester en andere financiële stukken. 1953-1967., 890; 1 map
    - Diverse losse stukken. Ca. 1956-1966., 891; 1 map
  - GROEP VAN NEDERLANDSE CORRESPONDENTEN IN DE VERENIGDE STATEN, N.B.Zie ook inv.no. 93.
    - Notulen van leden- en jaarvergaderingen. 1950-1961., 892; 1 map
    - Ingekomen stukken en kopieën van uitgaande stukken van de secretaris van de groep. 1950-1951, 1958-1965., 893-895; 3 mappen
      - 1950-1951., 893
      - 1958-1962., 894
      - 1962-1965., 895
    - Statuten, jaarverslagen, agenda's, circulaires en ledenlijsten. 1950-1962, z.j., 896; 1 map
  - SECTIE TIJDSCHRIFTJOURNALISTEN, N.B.Zie ook de inv.no.'s 86-92.
    - Ingekomen stukken en kopieën van uitgaande stukken van de secretaris, met notulen van bestuursvergaderingen en jaarverslagen. 1965-1967., 897-899; 3 mappen
      - 1965., 897
      - 1966., 898
      - 1967., 899
    - Stukken betreffende de organisatie van symposia van de sectie. 1959, 1963., 900-903; 4 mappen
    - 1959., 900-902
    - 1963., 903
- D E AMSTERDAMSE PERS
  - ALGEMEEN
    - Notulen van bestuursvergaderingen. 1934 (dec.)- 1937 (okt.)., 904; 1 deel
    - Notulen van ledenvergaderingen. 1898-1900, 1923-1930., 905-907; 3 delen
      - 1898 (juni)- 1900 (april)., 905
      - 1900 (juni)- 1900 (dec.)., 906
      - 1923 (feb.)- 1930 (okt.)., 907
    - Agenda's van en correspondentie en andere stukken betreffende bestuurs- en ledenvergaderingen. 1894, 1898-1902, 1904-1905, 1908-1916, 1931, 1934, 1946-1952, 1962-1963, z.j., 908-910; 3 mappen
      - 1894, 1898-1902, 1904-1905, 1908-1916, 1931, 1934, z.j., 908
      - 1946-1952., 909
      - 1962-1963., 910
    - Statuten. 1898-1901, z.j., 911; 1 map
    - Jaarverslagen over de jaren 1894, 1899, 1900, 1901, 1906 en 1915. 1895, 1900, 1901-1902, 1907 en 1916., 912-913; 2 omslagen
      - Over de jaren 1894 en 1899. 1895, 1900., 912
      - Over de jaren 1900, 1901, 1906 en 1915. 1901-1902, 1907, 1916., 913
    - Circulaires. 1951-1956., 914; 1 map
    - Ingekomen stukken en kopieën van uitgaande stukken. 1894-1939, 1946-1963, z.j., 915-939; 25 mappen
      - 1894-1916, z.j., 915
      - 1917-1920., 916
      - 1921., 917
      - 1922-1923., 918
      - 1924., 919
      - 1925., 920
      - 1926., 921
      - 1927., 922
      - 1928., 923
    - 1929., 924-925
    - 1930., 926
    - 1931., 927
    - 1932., 928
    - 1933., 929-930
    - 1934., 931
    - 1935., 932
    - 1936., 933
    - 1937., 934
    - 1938., 935-936
    - 1939., 937
    - 1946-1951., 938
    - 1951-1963., 939
    - Kopieën van uitgaande brieven. 1907-1909, 1932-1936., 940-941; 2 delen
    - 1907-1909., 940
    - 1932-1936., 941
  - LEDEN
    - Ledenlijsten en andere stukken betreffende de leden en de ledenadministratie. 1898-1900, 1904-1906, 1910-1911, 1914-1916, 1946-1955, z.j., 942-944; 3 mappen
      - 1899, z.j., 942
      - 1898-1900, 1904-1906, 1910-1911, 1914-1916, z.j., 943
      - 1946-1955., 944
  - ACTIVITEITEN
    - Ingekomen brieven betreffende de bemoeienis van De Amsterdamse Pers inzake de arbeidsvoorwaarden. 1898-1899., 945; 1 omslag
    - Stukken betreffende conflicten inzake het journalistiek recht. 1909-1910, 1913, 1915., 946-950; 5 omslagen
      - Ontslag van redacteuren bij " De Telegraaf ". 1902., 946
      - Gratieverzoek van Cornelis Sijthof. 1909-1910., 947
      - Conflict met de minister van Marine over de verslaggeving. 1909., 948
      - Denigrerende uitlatingen van mr.M.W.F. Treub tegenover de pers. 1913., 949
      - Conflict met de vereniging "Voor den Vrede " over de behandeling van verslaggevers. 1915., 950
    - Correspondentie inzake perskaarten en andere faciliteiten. 1898-1916, 1931, 1934., 951; 1 omslag
    - Stukken betreffende bijzondere gebeurtenissen en manifestaties, waarvoor De Amsterdamse Pers de organisatie of publiciteit verzorgde of anderzins bij betrokken was. 1906-1939., 952-967; 13 mappen en 3 omslagen
      - Rembrandt-feesten. 1906., 952
      - Bezoek van de Duitse keizer. 1907., 953
      - Bezoek van de Franse president C.A.Falliéres. 1911., 954
      - Internationale Vrouwencongressen( 1908 en 1915 ) en de tentoonstelling "De Vrouw"( 1813-1913 ). 1908, 1913, 1915., 955
      - Oprichting van het Persmuseum. 1915-1916., 956
    - Olympische Spelen van 1928 te Amsterdam. 1927-1928., 957-962; 6 mappen
      - Voorbereidingen., 957-958
      - Tweede commissie van ontvangst en een rondreis van buitenlandse journalisten., 959-961
      - Notulen en correspondentie van het Olympisch Comitè, Afdeling Pers., 962
    - RAI-tentoonstelling. 1928., 963
    - Inhuldiging van koningin-moeder Emma. 1929., 964
    - Aankomst en huldiging van de bemanning van het KLM-vliegtuig 'De Uiver' op 21 november 1934. 1934., 965
    - Proces tegen Rinus van der Lubbe (klacht van Is. Santkroos tegen Johan Luger). 1934., 966
    - Geboorte van prinses Irene. 1939., 967
    - Circulaires en andere stukken betreffende persconferenties, waarvoor De Amsterdamse Pers de coördinatie verzorgde. 1938-1939, 1952, 1959-1963., 968-970; 3 mappen
      - 1938., 968
      - 1939., 969
      - 1952, 1959-1963., 970
    - Stukken betreffende de sociëteitsbijeenkomsten van De Amsterdamse Pers ("Persclub"). 1951-1952., 971; 1 map
    - Stukken betreffende een conferentie, georganiseerd door De Amsterdamse Pers onder de titel "amsterdamse Perspectieven" op 8 december 1956. 1956., 972; 1 map
    - Stukken betreffende "De Amsterdamse Persprijs", ingesteld door De Amsterdamse Pers en uitgereikt door de Gemeente Amsterdam. 1961-1969., 973; 1 map
  - CONTACTEN MET FNJ EN KRINGEN
    - Stukken betreffende de door De Amsterdamse Pers georganiseerde kringexcursie van de NJK in Amsterdam. 1938., 974; 1 map
    - Stukken betreffende de samenwerking met de FNJ, de kringen en afdelingen. 1952-1953, 1955, 1960-1961., 975; 1 map
    - Stukken betreffende de organisatie van de jaarvergadering van de NJK op 21 en 22 mei 1965 in Amsterdam. 1965., 976; 1 map
  - CONTACTEN MET ANDEREN
    - Correspondentie met het College van Burgemeester en Wethouders te Amsterdam. 1900, 1904-1905, 1910., 977; 1 omslag
    - Correspondentie met de officier van Justitie inzake de rechtbankverslaggeving. 1907-1910., 978; 1 omslag
    - Correspondentie met de gemeentepolitie van Amsterdam. 1898-1899, 1904, 1907, 1911, 1913, 1915, z.j., 979; 1 omslag
    - Stukken betreffende de contacten met en de vertegenwoordiging in Amsterdamse instellingen, waaronder de PTT, de Kamer van Koophandel, het Comitè Bescherming Bevolking, de Amsterdamse Kunstraad en de Gemeente Amsterdam. 1952, 1954, 1962-1963., 980; 1 map
  - JUBILEA EN ANDERE FESTIVITEITEN
    - Stukken betreffende jubilea. 1910, 1925, 1950-1951, 1960, 1970., 981-987; 5 mappen en 2 delen
      - 10- en 25-jarige jubileum. 1910, 1925., 981
    - 50-jarig jubileum, met twee receptie-albums. 1950-1951., 982-985
    - 60-jarig jubileum. 1960., 986
    - 70-jarig jubileum. 1970., 987
    - Stukken betreffende de organisatie van St. Nicolaas- en Oudejaarsavondvieringen. 1951-1952., 988; 1 map
- GRONINGS-DRENTSE JOURNALISTEN VERENIGING (GDJV)
  - Notulen van ledenvergaderingen. 1917-1955., 989-990; 2 delen
    - 1917-1932., 989
    - 1933-1955., 990
  - Notulen van leden- en jaarvergaderingen, met jaarverslagen en enige presentielijsten. 1955-1968., 991; 1 map
  - Notulen van bestuursvergaderingen. 1965-1967., 992; 1 map
  - Statuten en reglementen. [1934], z.j., 993; 1 map
  - Jaarverslagen. 1934-1939., 994; 1 map
  - Ingekomen stukken en kopieën van uitgaande stukken. 1921-1940, 1945-1949, 1956-1965, z.j., 995-1005; 11 mappen
  - 1921, 1924, 1929, 1935-1940, z.j., 995
  - 1945-1946., 996
  - 1947-1949., 997
  - 1956., 998
  - 1956-1957. Alfabetisch geordend naar geadresseerde of onderwerp., 999-1001; 3 mappen
  - A-E., 999
  - F-J., 1000
  - K-Z., 1001
  - 1957. Alfabetisch geordend naar geadresseerde of onderwerp., 1002-1003; 2 mappen
    - A-N., 1002
    - O-Z., 1003
  - 1959-1963., 1004
  - 1964-1965., 1005
  - Kopiëen van uitgaande brieven. 1950-1958., 1006; 1 map
  - Ingekomen brieven. 1950-1955, 1957-1958., 1007-1008; 2 mappen
    - 1950-1955., 1007
    - 1957-1958., 1008
  - Stukken betreffende de leden. 1957-1973., 1009; 1 map
  - Stukken betreffende het bezoek van een groep Duitse journalisten. 1958., 1010; 1 map
  - Stukken betreffende het 40-jarig jubileum in 1957. 1956-1957., 1011-1018; 6 mappen en 2 delen
  - Receptieboeken en jubileumprogramma's., 1011-1013
  - Forumavond en jubileumprogramma's., 1014
  - Tentoonstellingscommissie., 1015-1016
  - Correspondentie., 1017
  - Jubileumkrant., 1018
  - Stukken betreffende het 50-jarig jubileum. 1967., 1019; 1 map
  - Alfabetische lijst van (waarschijnlijk) adverteerders in het periodiek van de GDJV. Z.j., 1020; 1 deel
- ANNEX: STUKKEN AFKOMSTIG VAN ANDEREN.
  - Stukken afkomstig van het NJK-lid H.de Lange uit Meppel betreffende een proces tegen hem wegens smaad, het wetsontwerp journalistieke verantwoordelijkheid en de oprichting van de Sectie Nieuwsbladjournalisten. 1938, 1948-1949., 1021-1022; 2 mappen
  - Correspondentie van de hoofdredactie en de directie van het Algemeen Handelsblad met Prof.L.K. Wolff en de NDP. 1931-1932., 1023-1024; 2 mappen
    - Prof.L.K. Wolff., 1023
    - NDP., 1024
  - Krantenknipsels en persberichten betreffende de behandeling van Duitsers in Nederland, waarschijnlijk afkomstig uit het archief van een krant of tijdschrift. 1947-1957., 1025; 1 map
- Aanvulling 1989
  - 'Oude stukken` van de Nederlandse Journalisten Kring (NJK). 1922, 1931, 1938-1939 en z.j. 2 omslagen, 1026-1027
    - 1922, 1931, 1938-1939, 1026
    - z.j., 1027
  - Stukken betreffende de Nederlandse Toonkunstenaars Bond. 1966-1967. 1 map., 1028
  - Stukken betreffende de Nederlandse Vereniging van Persbureaux (NVP) inzake de uitreiking van de Matlacup. 1954. 1 map., 1029
  - Stukken betreffende de Nederlandse Toonkunstenaars Bond. 1966-1967. 1 map., 1028
  - Stukken betreffende de Nederlandse Vereniging van Persbureaux (NVP) inzake de uitreiking van de Matlacup. 1954. 1 map., 1029
  - Stukken betreffende de International Organisation of Journalists (IOJ). 1967. 1 map., 1030
  - Stukken betreffende de International Federation of Journalists (IFJ), geordend naar onderwerp in alfabetische volgorde. 1951-1968. 2 dozen, 1031-1032
    - 1951-1968, 1031
    - 1954-1967., 1032
  - Stukken betreffende het Centre International de Formation Européenne. 1968. 1 map., 1033
  - Stukken betreffende de International Broadcasters Society. 1967-1968. 1 map., 1034
  - Stukken betreffende de International Council for the Advancement of Science Writing (ICASW). 1966-1967. 1 map., 1035
  - Stukken betreffende arresten van de Hoge Raad inzake Arbeidsrecht. 1948-1958. 1 map., 1036
  - Stukken betreffende het stakingsrecht. 1959. 1 map., 1037
  - Stukken betreffende ondernemingsraden. 1952-1967. 1 map., 1038
  - Stukken betreffende de (studie)commissie Journalistiek Normbesef. 1966-1967. 1 map., 1039
  - Correspondentie inzake de Commissie Erecode van de FNJ. 1964-1966. 1 map., 1040
  - Correspondentie inzake het Persmuseum, met jaarverslagen, statuten en huishoudelijke reglementen. 1948-1951, 1 map., 1041
  - Aantekeningen en andere stukken betreffende verschillende onderwerpen. z.j. 1 map., 1042
- Aanvulling 2004
  - Krantenartikelen en andere stukken betreffende de viering van het veertigjarig bestaan van de Gronings-Drentse Journalisten Vereniging. 1957., 1043-1044; 1 deel en 1 map
  - Stukken betreffende de (voorbereiding van de) viering van het vijftigjarig bestaan van de Gronings-Drentse Journalisten Vereniging. 1966-1967., 1045; 1 map
  - Stukken betreffende ledenmutaties. 1965-1967., 1046; 1 map
- Aanvulling 2010
  - Stukken betreffende de door F.M.A. Schokking ingediende klacht tegen het Haagsch Dagblad en de uitspraak door de Raad van Tucht van de Federatie van Nederlandse Journalisten. 1956., 1047; 1 map; N.B. Zie ook inv. nrs. 722-729.